Assiciation rule
========================================================

연관룰

* 지지도(support) - 룰이 함께 출혀할 확률 -  P(A,B)
* 신뢰도(confidence) - A룰이 출현할 때 B룰이 출현할 확률 -  P(B|A)
* 향상도(lift) - B룰이 출현할 확률과 신뢰도의 비율  - P(B|A)/P(B)



## making rules 

```{r init, message=FALSE}
load(url("http://dl.dropbox.com/u/8686172/titanic.raw.rdata"))


str(titanic.raw)

library(arules)

rules <- apriori(titanic.raw)

inspect(rules)
```

You can also embed plots, for example:

```{r Survived, message=FALSE}
# rules with rhs containing "Survived" only
rules <- apriori(titanic.raw,
                 parameter = list(minlen=2, supp=0.005, conf=0.8),
                 appearance = list(rhs=c("Survived=No", "Survived=Yes"),
                                   default="lhs"),
                 control = list(verbose=F))


rules.sorted <- sort(rules, by="lift")
inspect(rules.sorted)
```

---

## Pruning Redundant Rules

이미 0.8의 신뢰도를 가지고 출력한 결과이며, 상위룰과 하위룰과의 차이는 거의 없거나 하위룰이 조금 하락된 값을 가지고 있을 것이다. 이들 하위룰에 대한 제거 작업을 한다.  

* 향상도를 기준으로 내림차순 정리 



```{r prun, message=FALSE}
# find redundant rules
subset.matrix <- is.subset(rules.sorted, rules.sorted)
subset.matrix[lower.tri(subset.matrix, diag=T)] <- NA

redundant <- colSums(subset.matrix, na.rm=T) >= 1
which(redundant)
# remove redundant rules
rules.pruned <- rules.sorted[!redundant]
inspect(rules.pruned)
```


## Interpretation rules 

우리가 아래 룰을 상대적으로 얼마나 신뢰할 수 있는지 살펴볼 필요가 있다. 

`{Class=2nd, Age=Child} => {Sur-vived=Yes}`

이등석 아이들은 모두 생존했다는 정보를 알 수 있을 뿐이고 다른 객석 등급의 아이들의 생존과는 상대적인 비교를 할 수 없다. 이들에 대한 정보는 이미 지지도와 신뢰도를 기반으로 필터링 된 결과들이여서 이들을 살펴볼 수 있는 해석 과정이 필요하다. 


```{r interpretation, message=FALSE}

rules <- apriori(titanic.raw,
  parameter = list(minlen=3, supp=0.002, conf=0.2),
  appearance = list(rhs=c("Survived=Yes"),
  lhs=c("Class=1st", "Class=2nd", "Class=3rd",
  "Age=Child", "Age=Adult"),
  default="none"),
  control = list(verbose=F))
rules.sorted <- sort(rules, by="confidence")
inspect(rules.sorted)

```



## Vislualization 

scatter plot 

```{r visualization1, fig.height=8, fig.width=8, message=FALSE}
library(arulesViz)
plot(rules)
```


ballon plot

```{r visualization2, fig.height=8, fig.width=8, message=FALSE}
plot(rules,method="grouped")
```

Graph plot

```{r visualization3, fig.height=8, fig.width=8, message=FALSE}
plot(rules,method="graph")
```

Graph plot for items


```{r visualization4, fig.height=8, fig.width=8, message=FALSE}
plot(rules, method="graph", control=list(type="items"))
```


## Reference 

* [R Data Mining](http://www.rdatamining.com/)

