Classification 
========================================================

이 예제에서는 트리모형을 중심으로 코드 소개를 한다. 
따라서 아래의 패키지를 설치할 필요가 있다. 

* [party][party]
* [rpart][rpart]
* [randomForest][randomforest]

```
install.packages(c("party", "rpart", "randomForest"))
```

설명도 역시 같은 순서로 진행된다. 

## party ##

Conditional Inference Tree를 이용한 분류 


```{r party, message=FALSE}
library(party)

str(iris)

ind <- sample(2,nrow(iris), replace=TRUE, prob=c(0.7,0.3))

#split test, train set
trainData<-iris[ind==1,]
testData<-iris[ind==2,]

#variable relation
myFormula <- Species ~ Sepal.Length + Sepal.Width + Petal.Length + Petal.Width

iris_ctree<-ctree(myFormula,data=trainData)

table(predict(iris_ctree),trainData$Species)

print(iris_ctree)
```


Conditional Inference Tree 

```{r fig.width=7, fig.height=6}
plot(iris_ctree)

plot(iris_ctree,type="simple")
```


테스트 데이터 예측 

```{r 3}
testPred <- predict(iris_ctree, newdata=testData)

table(testPred, testData$Species)

```


## [rpart][rpart]를 활용한 예측 ##

전처리, EDA 

```{r rpart, message=FALSE}
data("bodyfat",package="mboost")

dim(bodyfat)

attributes(bodyfat)

bodyfat[1:5,]

set.seed(123)

# divide to train, test sets
ind <- sample(2, nrow(bodyfat), replace=TRUE, prob=c(0.7,0.3))
bodyfat.train<-bodyfat[ind==1,]
bodyfat.test<-bodyfat[ind==2,]


library(rpart)

myFormula <- DEXfat ~ age + waistcirc + hipcirc + elbowbreadth + kneebreadth

bodyfat_rpart <- rpart(myFormula, data=bodyfat.train,
                       control=rpart.control(minsplit=10))

```

트리 플로팅

```{r fig.width=7, fig.height=6}
plot(bodyfat_rpart)

text(bodyfat_rpart,use.n=TRUE)
```



```{r fig.width=7, fig.height=6}
#Gives a visual representation of the cross-validation results in an rpart object.
plotcp(bodyfat_rpart)

```

에러를 최소화 하는 최적 CP값을 구한다. 

```{r cp}
opt <- which.min(bodyfat_rpart$cptable[,"xerror"])

cp<-bodyfat_rpart$cptable[opt,"CP"]

bodyfat_prune<-prune(bodyfat_rpart,cp=cp)

print(bodyfat_prune)

DEXfat_pred<-predict(bodyfat_prune,newdata=bodyfat.test)

xlim<-range(bodyfat$DEXfat)

```

예측값과 정답을 플로팅 한다. 

```{r fig.width=7, fig.height=6}
plot(DEXfat_pred ~ DEXfat,data=bodyfat.test,xlab="Observed",
     ylab="Predicted",ylim=xlim,xlim=xlim)

abline(a=0,b=1)
```


## [randomForest][randomforest] 를 활용한 예측 


전처리 - 학습셋과 테스트셋 분류 

모델 생성 

```{r, message=FALSE}

ind<-sample(2,nrow(iris),replace=TRUE,prob=c(0.7,0.3))

trainData<-iris[ind==1,]

testData<-iris[ind==2,]


library(randomForest)

rf<-randomForest(Species~.,data=trainData,ntree=100,proximity=TRUE)

table(predict(rf),trainData$Species)

print(rf)

attributes(rf)

(rf$err.rate)
```

변수 중요도 플로팅- 변수 선택을 위함 

```{r fig.width=7, fig.height=6}
plot(rf)

importance(rf)

varImpPlot(rf)

```

1. 예측값 출력 
1. Margin 플로팅 

`정답 클래스를 예측한 트리의 비율 - 오답 클래스를 예측한 트리의 비율`

```{r, message=FALSE}
irisPred <- predict(rf, newdata = testData)

table(irisPred, testData$Species)

plot(margin(rf, trainData$Species))

```


## Reference ##

* [R Data Mining](http://www.rdatamining.com/)



[party]:http://cran.r-project.org/web/packages/party/index.html
[rpart]:http://cran.r-project.org/web/packages/rpart/index.html
[randomforest]:http://cran.r-project.org/web/packages/randomForest/index.html